臺灣高等法院高雄分院民事裁定
111年度重抗字第43號
抗  告  人  江西村  

相  對  人  臺灣屏東地方法院民事執行處

法定代理人  李淑惠  
相  對  人  新興資產管理股份有限公司

法定代理人  酒井裕之
相  對  人  寰辰資產管理股份有限公司

法定代理人  劉文正  
上列當事人間請求損害賠償事件，抗告人聲請訴訟救助，對於中
華民國111年9月26日臺灣屏東地方法院111年度救字第35號所為
裁定提起抗告，本院裁定如下：
    主  文
抗告駁回。
抗告費用由抗告人負擔。
    理  由
一、本件聲請及抗告意旨略以：抗告人起訴時原應繳納裁判費新
    臺幣（下同）194,864元，惟抗告人前於另案臺灣臺北地方
    法院109年度訴字第1313號及其上訴審臺灣高等法院110年度
    重上字第10號中，已分別向親友借款籌措繳付412,400元、5
    3,475元之裁判費，實無資力再支出本件訴訟費用。又本件
    訴訟之違法證據齊全，非相對人所能否認，抗告人必有勝訴
    之望，且抗告人現已84歲，年邁無工作收入，家中經濟狀況
    不佳，確無資力支出訴訟費用，原裁定雖以抗告人名下仍有
    數筆不動產為由而裁定駁回抗告人訴訟救助之聲請，然稅務
    電子閘門財產所得資料僅係假象，原裁定顯有違誤。爰提起
    抗告，求為廢棄原裁定，准許訴訟救助等語。 
二、按當事人無資力支出訴訟費用者，法院應依聲請，以裁定准
     予訴訟救助，但顯無勝訴之望者，不在此限，民事訴訟法
    第 107條第1項定有明文。又當事人無資力支出訴訟費用而
    聲 請訴訟救助者，關於無資力支出訴訟費用之事由，應提
    出能 即時調查之證據以釋明之，此觀民事訴訟法第109條第
    2項 及第284條之規定自明，且法院調查聲請人是否無資力
    支出 訴訟費用，專就聲請人提出之證據為之，如聲請人並
    未提出 證據，或依其提出之證據，未能信其無資力支出訴
    訟費用之 主張為真實，即應將其聲請駁回，無依職權調查
    之必要，亦 毋庸定期命其補正（最高法院26年滬抗字第34
    號號裁判意旨參照）。又所謂無資力支出訴訟費用，係指窘
    於生活，且缺乏經濟信用，並無籌措款項以支出訴訟費用之
    信用技能者而言（最高法院18年抗字第260號、43年台抗字
    第152號裁判意旨參照）。
三、抗告人固提出其另案裁判費補繳之裁定及收據為證（見原審
    卷第13至16頁），欲釋明其已無餘力籌措費用。惟查，抗告
    人名下確有多筆不動產，價值合計為2,205,003元等情，有
    其稅務電子閘門財產所得調件明細表附卷可稽（見原審卷第
    31至33頁），抗告人雖謂上開土地部分並無價值，部分已遭
    查封云云，然其仍未釋明有何不能自由處分財產致無法籌措
    本件訴訟費用之情事，自難認聲請人已窘於生活且缺乏經濟
    信用，而該當無資力之要件。故依抗告人所提資料，尚不足
    以釋明其欠缺經濟信用能力，致無籌措款項支出訴訟費用之
    信用技能。揆諸前揭說明，抗告人之聲請自有未合，不應准
    許。原法院據此裁定駁回抗告人之聲請，經核尚無違誤。抗
    告意旨指摘原裁定不當，求予廢棄，為無理由，應予駁回。
四、據上論結，本件抗告為無理由，爰裁定如主文。 
中　　華　　民　　國　　111 　年　　10　　月　　31　　日
                    民事第五庭    
                        審判長法  官 蘇姿月
                              法  官 郭宜芳
                              法  官 謝雨真
以上正本證明與原本無異。
如不服本裁定應於送達後10日內向本院提出再抗告狀（須按他造
當事人之人數附繕本），並繳納再抗告費新臺幣1,000元。再為
抗告僅得以適用法規顯有錯誤為理由，並應委任律師為代理人。
如委任律師提起再抗告者，應一併繳納再抗告費。
中　　華　　民　　國　　111 　年　　10　　月　　31　　日
                             書記官  王佳穎
再抗告人之配偶、三親等內之血親、二親等內之姻親，或再抗告
人為法人、中央或地方機關時，其所屬專任人員具有律師資格並
經法院認適當者，亦得為第三審代理人。
再抗告人或其法定代理人具有律師資格者及前項情形，應於提起再抗告或委任時釋明之。